最　高　行　政　法　院　判　決
　　　　　　　　　　　　　　　　　　 96年度判字第01883號
上　訴　人　甲○○○○○○
被 上訴 人　新竹縣政府
代　表　人　乙○○　送達處所同上
上列當事人間因菸酒管理法事件，上訴人對於中華民國95年3月9
日臺北高等行政法院93年度訴字第3682號判決，提起上訴，本院
判決如下：
　　主  文
上訴駁回。
上訴審訴訟費用由上訴人負擔。
　　理  由
一、本件上訴人上訴意旨略以：(一)、所謂累犯，乃指行為人遭查
    獲為主管機關裁處罰鍰後再犯者。本件上訴人雖遭查獲數次
    ，惟非屬裁處罰鍰後再遭查獲，而係先後遭查獲後，一次同
    時裁處不同倍數之罰鍰，顯與財政部發布之菸酒查緝及檢舉
    案件處理作業要點（下稱財政部作業要點）第38點第3款所
    稱累犯規定不符，原判決未審究此部分，自有判決適用法令
    不當之違背法令。(二)、按財政部作業要點第39點規定：「前
    條第3款所稱現值，指查獲時，該違規菸酒所標貼之售價。
    未標貼者，依查得之資料認定」。惟所稱「依查得之資料認
    定」，乃指依現場查扣之簿冊等文件調查是否有足堪認定價
    格之資料，不能率爾依一般市價認定。本件被查獲之米酒均
    係工廠產製完畢，尚未運出或銷售，也無流入市場之營業行
    為，則查獲時之「現在價值」應屬產製米酒之成本價值，原
    處分以現在市場價格新臺幣（下同）130元計算，顯不符合
    菸酒管理法第55條規定。且上訴人生產米酒之成本每瓶約僅
    8元，而檢舉或查獲違規菸酒案件獎勵辦法第2條第2項第2款
    規定每公升以25元計算，故前揭被查獲之米酒容量為每瓶0.
    6公升，則每瓶現值為15元，始符合菸酒管理法之規範意旨
    。(三)、上訴人先後遭查獲之米酒，多為先前留下，此部分由
    其上標示日期亦足證明係數月前所製造，因查緝人員未將查
    獲之米酒帶走，事後不同機關再次前來查獲相同標的物，被
    上訴人卻重覆計入處以罰鍰，自有未當，原判決未予調查，
    遽認第2次被查獲之物係另行製造，有違判斷證據力與經驗
    法則，屬判決適用法則不當之違背法令。(四)、民國（下同）
    89年4月l日公布施行之菸酒管理法第14條及第55條第1項第1
    款，雖有菸酒製造業者未依規定申請增設工廠即為營業者，
    應處查獲物現值1倍以上5倍以下之罰鍰之規定，惟該處罰規
    定因不符合比例原則，且顯已過度侵犯人民之權益，於93年
    1月7日公布廢止，則依該條所為之行政處分亦不符比例原則
    ，且有處罰過當之嫌。乃實務上法院對產製、輸入私酒或劣
    酒等不法行為，通常均處行為人6個月以下有期徒刑，並諭
    知准予易科罰金，其最重不利法律效果，折合新臺幣約僅17
    0萬元。又行為時菸酒管理法第54條第1項第3款規定，違反
    菸酒管理法第14條規定增設工廠者，僅裁罰5萬元至25萬元
    ，然原處分書對同一事實卻裁罰上訴人高達1千餘萬元之罰
    鍰，顯有處罰過當之嫌。另菸酒管理法第14條立法目的，在
    於有效管理合法製酒業者之製酒過程是否符合規定及衛生標
    準，絕非以處罰業者為目的。上訴人因核准登記之製酒工廠
    面積過小，在不及向主管機關申辦之情況下，因此於新竹縣
    新埔鎮○○路493號等處增設工廠，所生產之米酒均依製程
    標準釀造，未有任何不符衛生標準之處，該米酒之品質亦與
    原登記製酒廠相同，非屬私、劣酒，卻遭主管機關裁罰高達
    3千多萬元罰款，其不利法律效果已高於產製私酒、劣酒20
    倍之多，原處分顯已過當，且不符立法意旨。綜上所述，原
    判決有判決不適用法規或適用不當之違背法令；爰請求原判
    決廢棄、訴願決定及原處分均撤銷或發回原審法院。
二、被上訴人則以：查，查獲物查獲時現值係指當地同時期該項
    菸酒之市場價格，其原則上應不低於有關該菸酒產製及銷售
    之各種成本及費用（含應負擔之各種稅費），並不因其於產
    製、出廠、銷售等不同階段而異，財政部分別於92年12月30
    日以台財庫中字第0920346569號函暨93年3月29日台財庫中
    字第0930340513號函釋在案；被上訴人依據上開函釋規定，
    並經參考臺灣菸酒股份有限公司www.ttw.gov.tw網站西元20
    04/4/14所載同質量米酒價格，即0.6公升裝19.5度米酒每瓶
    售價130元，作為本案查獲物現值之計算標準，並無不當。
    次查，新竹縣警察局橫山分局及被上訴人菸酒稽查人員於91
    年11月29日，查獲上訴人擅自在「新竹縣湖口鄉湖南村湖南
    2之18號」產製米酒，經清點結果，現場除有製酒之各類設
    備外，尚有標示為上訴人產製之「名富米酒」891箱、20公
    升裝米酒14桶，該米酒成品業已封存責付業者保管，此有被
    上訴人查獲違法嫌疑菸酒案件現場處理紀錄表可查。而被上
    訴人菸酒稽查人員第2次於92年7月10日查獲上訴人自行於「
    新竹縣新埔鎮○○路493號」為製酒工廠，現場查得有「新
    富米酒」712箱、「名富米酒」724箱，並作成談話筆錄經業
    者確認無訛後始蓋章，縱然數量有誤，亦應當場提出異議並
    要求查獲單位查證、紀錄。上訴人被查獲時間相隔半年有餘
    且地點不同，故未有上訴人陳稱其先後遭查獲之米酒，多為
    先前留下，因查緝人員不同，有重覆計入罰鍰之嫌等情。再
    按，「菸酒製造業者於許可執照所載工廠所在地以外場所產
    製之菸酒」，其本質屬菸酒管理法第6條所稱之私菸、私酒
    。因此，新修訂之菸酒管理法施行細則第5條即將其納入私
    菸酒範疇內規範之，菸酒製造業者違反同法第14條規定未經
    中央主管機關核准增設工廠所產製之菸酒，則依新修訂之菸
    酒管理法第46條第1項及第58條規定論處，故原條文第54條
    、第55條規定乃係配合相關條文之修正而予以刪除，非上訴
    人所謂因不符比例原則而廢止不罰。又查93年1月7日修正公
    布之菸酒管理法施行日期，行政院93年6月8日院臺財字第09
    30025949號令發布，定自93年7月1日施行。況且修正前菸酒
    管理法第55條第1款之處罰，係屬行政罰，非行政刑罰，並
    無刑法第2條第1項「從新從輕」規定之適用。且除法規另有
    規定外，以「實體從舊程序從新」之行政原則，上訴人明知
    違法，卻遲遲未改善，本件被上訴人依據行為時有效之法規
    認定上訴人違規事實，並據以分別按查獲物現值處以1倍及2
    倍之罰鍰2,840,587元及8,960,640元，並無違誤。是以，上
    訴人主張原處分機關以不合時宜之法規處鉅額罰鍰，實不足
    採。復按人民應負行政罰責任，業經司法院釋字第275號解
    釋在案。上訴人係實際從事酒品產製業務，基於業務所需，
    自應有相當之注意，自不得未經財政部核准即擅自於「新竹
    縣湖口鄉湖南村湖南2之18號」、「新竹縣新埔鎮○○路493
    號」產製米酒。是以，上訴人陳稱於增設工廠生產之米酒，
    均依製程標準釀造，未有任何不符衛生標準之處，其產品品
    質亦與原登記製酒廠相同云云，顯為卸責之詞，實不足採。
    綜上所述，原處分並無違誤，上訴人之訴為無理由等語，資
    為抗辯。
三、原審斟酌全辯論意旨及調查證據之結果，以：本件上訴人為
    經財政部核准領有酒製造業許可執照之業者，原登記總機構
    及工廠所在地皆為新竹縣新豐鄉松林村松柏林87號，被上訴
    人及新竹縣警察局橫山分局先後於91年11月29日及92年7月1
    0日，查獲上訴人於未經核准增設工廠前，即擅以「新竹縣
    湖口鄉湖南村湖南2之18號」、「新竹縣新埔鎮○○路493號
    」等二處為製酒之工廠，從事米酒產製、分裝，現場除裝置
    有裝配機、噴印機、酒過濾器等各類製酒器具外，尚有米酒
    成品為名富米酒891箱（每箱24瓶；每瓶0.6公升）、20公升
    裝米酒14桶計280公升（第1次查獲）及新富米酒、名富米酒
    共1,436箱（第2次查獲）等情，為上訴人所自承，且有財政
    部核發之台財庫酒製第DＺ000000000000號及DＺ000000000000
    0號酒製造業許可執照影本、新竹縣警察局橫山分局91年11
    月29日竹縣橫警刑字第1428號刑事案件報告書、被上訴人查
    獲違法嫌疑菸酒案件現場處理紀錄表、被上訴人扣押物收據
    、被上訴人查緝菸酒業稽查報告、上訴人之受託代理人蔡瑞
    仁談話筆錄、現場照片及臺灣新竹地方法院檢察署91年度偵
    字第3769號、第4631號、第6904號及92年度偵字第1526號不
    起訴處分書等相關資料附案可證，上訴人違反菸酒管理法第
    14條規定之違章事證明確，可堪認定。被上訴人乃參據行為
    時財政部作業要點伍、處罰之第38條第3款及第39條規定：
    「依本法第52條第2項及第55條規定裁罰之案件，初犯者，
    處以現值1倍罰鍰；累犯者，每次累加現值1倍處罰，最高處
    以現值5倍罰鍰。」及「前條第3款所稱現值，指查獲時，該
    違規菸酒所標貼之售價。未標貼售價者，依查得之資料認定
    。」分別按查獲物查獲時現值2,840,587元及4,480,320元處
    以1倍及2倍之罰鍰計2,840,587元及8,960,640元，有原處分
    在卷可按，並無不合。上訴人雖主張其於增設工廠生產之米
    酒，均依製程標準釀造，未有不符衛生標準之處，產品品質
    亦與原登記製酒廠相同云云，惟查上訴人係實際從事酒品產
    製業務，對於增設工廠生產酒類，依菸酒管理法第14條規定
    ，有向中央主管機關申請核准並取得工廠登記證之法定義務
    ，竟未經向財政部申請核准即擅自於新竹縣湖口鄉湖南村湖
    南2之18號、新竹縣新埔鎮○○路493號二址產製米酒，上訴
    人縱非故意，惟其為義務人，違反上開作為義務，仍難卸免
    其過失之責任。且上訴人縱曾取得菸酒製造業許可製造，惟
    其既另有本件增設工廠生產酒類情形，仍應依上揭菸酒管理
    法之規定為申請始可，此乃為達規範及管理菸酒製造業者所
    為之規定，至其產製菸酒成品是否合乎標準乃另一問題，上
    訴人不得據此主張免罰，故上訴人此部分主張，為卸責之詞
    ，殊不足採。至上訴人主張：行為時菸酒管理法第55條第1
    款關於菸酒製造業者未依規定申請增設工廠即為營業者處以
    罰鍰之規定，已於93年1月7日修正公布時廢止，且原規定之
    罰鍰過重，不符比例原則云云。按菸酒管理法第6條規定：
    「本法所稱私菸、私酒，指未經許可產製或輸入之菸酒。」
    準此，菸酒製造業者於許可執照所載工廠所在地以外場所產
    製之菸酒，其本質即屬菸酒管理法第6條所稱之私菸、私酒
    ，新修正（即93年6月29日修正發布，同日施行）菸酒管理
    法施行細則第5條第1項第5款將「菸酒製造業者於許可執照
    所載工廠所在地以外場所產製之菸酒。」納入菸酒管理法第
    6條規定之私菸酒範疇內，經核與母法規範意旨並無不合。
    菸酒製造業者違反菸酒管理法第14條規定未經中央主管機關
    核准增設工廠所產製之菸酒，應依新修正（93年1月7日修正
    公布，93年7月1日施行）之菸酒管理法第46條第1項規定：
    「產製私菸、私酒者，處新臺幣10萬元以上100萬元以下罰
    鍰。但查獲物查獲時現值超過新臺幣100萬元者，處查獲物
    查獲時現值1倍以上5倍以下罰鍰。」論處，故原條文第54條
    、第55條規定乃係配合相關條文之修正而予以刪除，非上訴
    人主張因不符比例原則而廢止不罰。又按中央法規標準法第
    18條規定，係有關各機關受理人民聲請許可案件適用法規時
    之規定，至其所謂處理程序，係指主管機關處理事件之程序
    ，並不包括行政救濟之程序在內，本件原處分係罰鍰處分，
    並非人民聲請許可案件，自不適用中央法規標準法第18條規
    定。而行為時菸酒管理法第54條、第55條第1款，關於未經
    許可即增設工廠產製菸酒者所規定之罰鍰，係屬行政罰，並
    非刑罰，尚無刑法第2條第1項規定之適用餘地，上訴人此部
    分主張，亦不足採。本件原處分依處分時法規處罰並無不合
    ，至系爭規定雖嗣後經總統93年1月7日華總一義字第092002
    49221號令公布刪除，惟本案違反事實係發生於91年11月及
    92年7月間，被上訴人適用行為時有效之法規認定上訴人違
    規事實，及據上開財政部92年7月1日台財庫字第0920351152
    號函，依行為時菸酒管理法第55條第1款規定處以罰鍰，洵
    屬有據。至上訴人雖主張本件被查獲之米酒均甫於工廠產製
    完畢，尚未運出或銷售，也無流入市場之營業行為，其查獲
    時之「現在價值」應係產製米酒之成本價值，上訴人認應以
    1瓶0．6公升處罰15元為合理，原處分以米酒市場價格130元
    作為裁罰基準，有所違誤云云。惟按前揭菸酒管理法第55條
    規定以「查獲物查獲時現值」裁罰案件之現值認定，係指當
    地同時期該項菸酒之市場價格，其原則上應不低於有關該菸
    酒產製及銷售之各種成本及費用（含應負擔之各種稅費），
    並不因其於產製、出廠、銷售等不同階段而異，即非以該違
    規菸酒是否已繳納菸酒稅而定其裁罰基準之現值，否則將會
    產生未依法繳納稅者反而因現值低（因不含菸酒稅），處之
    罰鍰低於依法繳稅者（因含菸酒稅，現值高）之不合理情形
    ，有財政部93年3月29日台財庫中字第0930340513號函釋可
    資參照，查該函釋核與菸酒管理法規範意旨無違且未增加法
    律所無之限制。被上訴人依據上開函釋規定，參考臺灣菸酒
    股份有限公司www.ttw.gov.tw網站西元2004年4月14日所載
    同質量米酒價格，即0.6公升裝19.5度米酒每瓶售價130元，
    上訴人亦表示當時市價確為130元作為本案查獲物現值之計
    算標準，並無不當；上訴人稱應以查獲系爭產製米酒之成本
    價值每瓶15元為裁罰基準乙節，乃無所據，核不足採。綜上
    所述，原處分以上訴人違反行為時菸酒管理法第14條規定之
    違章事證明確，乃依同法第55條第1款規定，參酌菸酒查緝
    及檢舉案件處理作業要點，衡酌其違規情節，違規之次數，
    以查獲物查獲時現值2,840,587元及4,480,320元，分別處以
    1倍及2倍之罰鍰計2,840,587元及8,960,640元，揆諸首揭規
    定，並無逾越法律授權之得裁罰額度上限，行政裁量之判斷
    餘地無濫用或逾越之情形，核無不合，訴願決定，予以維持
    ，亦屬妥適，乃判決駁回上訴人在原審之起訴。
四、本院查：(一)、按「本法所稱產製，包括製造、分裝等有關行
    為。」、「菸酒製造業者之設立，應以書面載明左列事項，
    向中央主管機關申請設立許可：一、業者名稱。二、產品種
    類。三、資本總額。四、總機構及工廠所在地。五、負責人
    姓名及住、居所。六、其他中央主管機關規定應行載明之事
    項。」、「菸酒製造業者增設工廠時，應以書面載明工廠所
    在地，向中央主管機關申請核准並取得工廠登記證後，始得
    營業。」、「有左列各款情形之一者，處以查獲物查獲時現
    值1倍以上5倍以下之罰鍰：一、違反第12條、第14條或第20
    條之規定而營業者。」行為時菸酒管理法第5條第2項、第10
    條第1項、第14條、第55條第1款所明定。又「本法第5條第2
    項所稱分裝，係將散裝或其他較大數量、重量、容量包裝之
    菸酒，重新拆封予以改裝或灌裝為較小規格包裝，而無其他
    製造或加工之行為。」為同法施行細則第4條所明定。又行
    為時財政部作業要點第38條第3款規定：「依本法第52條第2
    項及第55條規定裁罰之案件，初犯者，處以現值1倍罰鍰；
    累犯者，每次累加現值1倍處罰，最高處以現值5倍罰鍰。」
    及第39條規定：「前條第3款所稱現值，指查獲時，該違規
    菸酒所標貼之售價。未標貼售價者，依查得之資料認定。」
    再財政部92年7月1日台財庫字第0920351152號函釋：「．．
    ．二、至該菸酒如係業者未經許可即自行增設工廠所產製，
    除違反『菸酒稅法』第9條規定，應由稽徵機關依法查處外
    ，另同時涉及違反『菸酒管理法』第54條第1項第3款及第2
    項規定．．．及依同法第55條第1款規定，由地方主管機關
    處以查獲物查獲時現值1倍以上5倍以下罰鍰之罰則規定，因
    係同一行為，在擇一從重處罰之原則下，由地方主管機關視
    實際個案，．．．處罰。」；財政部92年12月30日台財庫中
    字第0920346569號函釋及93年3月29日台財庫字第093034051
    3號函釋意旨略謂，查獲物查獲時現值係指當地同時期該項
    菸酒之市場價格，其原則上應不低於有關該菸酒產製及銷售
    之各種成本及費用（含應負擔之各種稅費），並不因其於產
    製、出廠、銷售等不同階段而異。查上開要點係主管機關就
    菸酒管理法之裁罰基準所為細節性、技術性之釋示；上開函
    釋係主管機關就未經許可自行增設工廠之違規，究應適用何
    條文予以處罰及就菸酒管理法所規定之「查獲物查獲時現值
    」含義，所為細節性、技術性及定義性之釋示，經核均未違
    反逾越母法或違反法律保留原則，被上訴人據以適用，自無
    不合。本件上訴人為財政部核准領有酒製造業許可執照之業
    者，原登記工廠所在地為新竹縣新豐鄉松林村松柏林87號，
    經新竹縣警察局橫山分局會同被上訴人菸酒稽查人員於91年
    11月29日查獲上訴人擅自在「新竹縣湖口鄉湖南村湖南2之1
    8號」產製米酒，經清點結果，現場除有製酒之各類設備外
    ，尚有標示為上訴人產製之名富米酒891箱（每箱24瓶；每
    瓶0.6公升）、20公升裝米酒14桶計280公升，現值計2,840,
    587元（24瓶×891箱×同時期市場價格每瓶130元＋280公升
    ×同時期市場價格每瓶130元/0.6公升/瓶，計算方式以元以
    下4捨5入）。又被上訴人菸酒稽查人員再於92年7月10日查
    得上訴人自行以「新竹縣新埔鎮○○路493號」為製酒工廠
    ，現場查得有名富米酒724箱、新富米酒712箱（每箱24瓶；
    每瓶0.6公升），現值計4,480,320元〔24瓶×（724箱＋712
    箱）×同時期市場價格每瓶130元〕，被上訴人審理結果以
    上訴人違反行為時菸酒管理法第5條第2項、第14條等規定之
    違章成立，乃依同法第55條第1款規定，分別以93年5月6日
    府財稅字第0930046995號及93年5月5日府財稅字第09300469
    92號行政處分書，按查獲物查獲時現值處以1倍及2倍之罰鍰
    2,840,587元及8,960,640元。上訴人不服，提起訴願，經遭
    決定駁回；遂提起本件行政訴訟。本院經核原判決於法尚無
    違誤。(二)、上訴人主張財政部作業要點第38點第3款規定所
    稱之「累犯」，乃行為人遭查獲為主管機關裁處罰鍰後再犯
    者而言。本件上訴人雖遭數次查獲，惟非裁處罰鍰後再遭查
    獲，而係先後遭查獲後，一次同時裁處不同倍數之罰鍰，原
    審對此有判決適用法令不當之違法云云；然查，上開財政部
    作業要點，乃財政部本於職權發布之行政規則，自有羈束財
    政部所屬單位及下級機關之效力。惟行政罰並無如刑法第47
    條累犯之相同或相似之規定，自亦不得將累犯之觀念或定義
    直接加予套用，上開財政部作業要點所稱之「累犯」，依其
    文義應係指被查獲後「再犯」而言，非指裁罰處分後再犯，
    上訴人此部分之主張，並不可採。(三)、前開上訴人產製被查
    獲酒類之現值應如何計算認定，原判決業於理由欄五敘明「
    查獲物查獲時現值」，應係指當地同時期該項菸酒之市場價
    格，其原則上應不低於有關該菸酒產製及銷售之各種成本及
    費用，並不因其於產製、出廠、銷售等不同階段而異，亦即
    不以該違規菸酒是否已繳納菸酒稅而定其裁罰基準之現值，
    否則將會產生未依法繳納稅者反而因現值低（因不含菸酒稅
    ），所處罰鍰低於依法繳稅者（因含菸酒稅，現值高）之不
    合理情形，有上開財政部函釋可資參照，且該函釋核與菸酒
    管理法規範意旨無違且未增加法律所無之限制。被上訴人依
    據上開函釋規定，參考臺灣菸酒股份有限公司網站所載同質
    量米酒價格，即0.6公升裝19.5度米酒每瓶售價130元，作為
    本件查獲物現值之計算標準，於法並無不合。上訴人主張應
    以每瓶15元為合理云云，亦不足採。(四)、上訴人另主張其先
    後遭查獲之米酒，多為先前留下，因查緝人員未將查獲之米
    酒帶走，事後不同機關再次前來查獲相同標的物，被上訴人
    重覆計入處以罰鍰，自有未當云云；惟查，上訴人先後被查
    獲之地點並不相同，且被上訴人查獲上訴人產製前揭酒類時
    ，均分別製有現場處理紀錄表、稽查報告表及扣押物收據在
    卷可稽，上訴人對查得之酒品數量，如係先前查獲所留，上
    訴人應當場提出異議，並要求查獲單位查證、紀錄。惟上訴
    人當時對上開表報所載數量並無異議，且未於原審提出主張
    ，嗣於上訴時主張係對相同標的重覆處分，然又未提出具體
    證據證明，空言主張，自不足採。(五)、又上訴人主張行為時
    菸酒管理法第14條及第55條第1款，雖有菸酒製造業者未依
    規定申請增設工廠即為營業者，應處查獲物現值1倍以上5倍
    以下之罰鍰之規定，惟該處罰規定因不符合比例原則，且顯
    已過度侵犯人民之權益，於93年1月7日公布廢止，則依該條
    所為之行政處分亦不符比例原則，且有處罰過當之嫌云云；
    經查，原判決引據菸酒管理法第6條規定說明菸酒製造業者
    於許可執照所載工廠所在地以外場所產製之菸酒，其本質即
    屬菸酒管理法第6條所稱之私菸、私酒。93年6月29日修正發
    布，同日施行之菸酒管理法施行細則第5條第1項第5款將「
    菸酒製造業者於許可執照所載工廠所在地以外場所產製之菸
    酒。」納入菸酒管理法第6條規定之私菸酒範疇內，經核與
    母法規範意旨並無不合。菸酒製造業者違反菸酒管理法第14
    條規定未經中央主管機關核准增設工廠所產製之菸酒，應依
    新修正之菸酒管理法第46條第1項規定論處，故原條文第54
    條、第55條規定乃係配合相關條文之修正而予以刪除，非上
    訴人主張因不符比例原則而廢止不罰。又按中央法規標準法
    第18條規定，係有關各機關受理人民聲請許可案件適用法規
    時之規定，又其所謂處理程序，係指主管機關處理事件之程
    序，並不包括行政救濟之程序在內，本件原處分係罰鍰處分
    ，並非人民聲請許可案件，自不適用中央法規標準法第18條
    規定。而行為時菸酒管理法第54條、第55條第1款，關於未
    經許可即增設工廠產製菸酒者所規定之罰鍰，係屬行政罰，
    並非刑罰，尚無刑法第2條第1項規定之適用餘地。並無不合
    。(六)、末按證據之取捨與當事人所希冀者不同，致其事實之
    認定亦異於該當事人之主張者，不得謂為原判決有違背法令
    之情形。原判決已就本件上開爭點，明確詳述其得心證之理
    由，與本件應適用之法令規定要無不合，尚無判決不適用法
    規或適用不當之違法；亦難謂有判決不備理由之違法。再者
    ，證據之證明力如何或如何調查事實，事實審法院有衡情斟
    酌之權，苟已斟酌全辯論意旨及調查證據之結果，而未違背
    論理法則或經驗法則，自不得遽指為違法。上訴論旨，執前
    述各點，並就原審取捨證據、認定事實之職權行使，任意指
    摘原判決有違背法令情事，求予廢棄，難認有理由，應予駁
    回。
五、據上論結，本件上訴為無理由，爰依行政訴訟法第255條第1
    項、第98條第1項前段，判決如主文。
中　　華　　民　　國　　96　　年　　10　　月　　25　　日
                  第三庭審判長法  官　劉　鑫　楨
                              法  官  陳　秀　美
                              法  官　侯　東　昇
                              法  官　劉　介　中
                              法  官　戴　見　草
以  上  正  本  證  明  與  原  本  無  異
中　　華　　民　　國　　96　　年　　10　　月　　25　　日
　　　　　　　　　　　　　　　書記官　王　史　民
